# 破产重整企业的折旧问题

提问人：小会计先生 时间：2019-06-23 06:13:52
陈老师您好，请教一个问题，一企业去年 8 月 1 日由于资不抵债停止生产，今年 6 月 12 日法院受理了该企业的破产重整，想问下去年 8 月 1日至今年 6 月 12 日这个期间是否需要对固定资产计提折旧，今年 6 月12 日至重整成功日（法院宣告重整成功）这段期间是否需要计提折旧？

回答人：chenyiwei
需要考虑： 1 、相关期间内是否仍然适用持续经营假设； 2 、该期间内的生产经营活动是否仍在持续进行。
只有当这两者均回答 “否” 时，才可能不计提折旧，但需在财务报表附注中对该项特殊编制基础事项予以特别说明。其他情形下，应继续计提折旧。